臺灣桃園地方法院刑事判決　　　　　　　　　　　　　九十年度訴字第一四九四號
　　公　訴　人　臺灣桃園地方法院檢察署檢察官
　　被　　　告　乙○○
　　指定辯護人　本院公設辯護人　甲○○
右列被告因違反毒品危害防制條例案件，茲經檢察官提起公訴（九十年度偵字第一三
四○一號），本院判決如左：
    主      文
乙○○連續販賣第二級毒品，累犯，處有期徒刑柒年陸月。
扣案之第二級毒品安非他命陸小包合計淨重貳點壹肆公克（包裝重壹點貳公克）沒
收並銷燬之。又分裝袋拾肆個沒收。販賣所得新臺幣貳仟伍佰元沒收，如全部或一部
不能沒收時，以其財產抵償之。
    事      實
一、乙○○曾因麻醉藥品管理條例案件，經臺灣臺南地方法院以八十三年度易字第四
    二二號判處有期徒刑五月確定，自民國（下同）八十六年四月二十八日刑期起算
    ，甫於八十六年九月二十七日執行完畢，猶不知悔改，明知安非他命係行政院公
    告之第二級毒品，非經許可不得非法販賣，竟意圖營利並基於概括之犯意，於九
    十年五月初某日起，至同年八月三日止，先後四次，在桃園縣觀音鄉廣興村溝尾
    三十一之三號「聯一紡織股份有限公司」（以下稱聯一公司）警衛室大門口外面
    ，向綽號「小迪」年約三十歲之女子，以每小包（重量不詳）新臺幣（下同）四
    百元之價格，購入十五小包第二級毒品安非他命後，除部分供己自行施用外，自
    九十年五月下旬之某日起，至九十年八月七日止，連續在上址「聯一公司」警衛
    室或其工廠附近，以每小包（重量不詳）五百元之價格，先後四次販賣第二級毒
    品安非他命與菲律賓籍勞工ＴＡＮＡＥＬ  ＪＵＡＮＱＵＩＮＤＯ供其施用，從
    中牟利，其中三次購買五百元，一次購買一千元，合計得款二千五百元。嗣於九
    十年八月八日十五時四十分許，為警持本院核發之搜索票，至聯一公司警衛室及
    三樓員工宿舍執行搜索，並在前址三樓員工宿舍乙○○其個人使用之寢室抽屜內
    查獲一包安非他命含袋毛重約二．四公克，並當場在乙○○身上口袋內查獲安非
    他命一小包含袋毛重約○．三公克，在其褲袋內查獲其所有供販賣第二級毒品所
    用之小空塑膠分裝袋十四個（起訴書誤植為十二個）、含有安非他之殘渣袋四小
    袋含袋共毛重約○．七公克，並在上址警衛室桌下查獲供其施用安非他命所用之
    玻璃吸管九支，前開扣得之第二級毒品安非他命六小包含袋毛重共三．四公克，
    驗餘淨重二點一四公克（包裝重一點三二公克）。嗣於同日下午四時三十分許，
    在上址為警拘捕而查獲上情。
二、案經桃園縣警察局大園分局報請臺灣桃園地方法院察署檢察官偵查起訴。
    理    由
一、訊據被告乙○○固不否認扣案之安非他命、分裝袋、吸食器等物係伊所有，惟矢
    口否認有何販賣毒品之犯行，辯稱：扣案之上開物品係伊自己吸食所用，並沒有
    販賣。本件承辦員警先以條件交換不成，就改以威脅、恐嚇及刑求，警訊筆錄係
    遭警刑求而承認云云。
    （一）被告乙○○雖於本院辯稱：承辦員警先以條件交換不成，就改以威脅、恐
          嚇及刑求，警訊筆錄係遭警刑求所致，惟訊據證人李黃勝、王智生即查獲
          本件被告之桃園縣警察局大園分局警員分別於本院九十年十月九日、九十
          年十二月十三日訊問時分別證稱：並無對被告乙○○刑求，亦無與被告交
          換任何條件等語。證人李黃勝並證稱：（問：為何會查獲被告販賣安非他
          命？）是接獲線報有人指證說被告賣給工廠內的外勞二、三十個人，我去
          工廠時，有問過被告到底賣給什麼人，他主動說有賣給ｔａｎａｅａｌ，
          在他的帳單裡面也有記載，另外在移送的時候，被告有告訴兩個外勞不要
          提到金錢的事情。（問：被告在警察局所作筆錄是否都是出於他的自由意
          志？）是的（見本院九十年十月九日訊問筆錄），我沒有說要把錄音帶放
          給黑道聽，也沒有對被告刑求，有上手銬及腳鐐，往後銬手銬時因被告掙
          扎所以被告可能受傷等語（見本院九十年十二月十三日訊問筆錄）。況且
          被告乙○○於歷次偵查時均未提出刑求之抗辯，反遲至本院九十年十月九
          日調查時才辯稱係遭警利誘、恐嚇、刑求，顯係被告事後臨訟為圖飾卸刑
          責之舉，要難採信。且參以被告乙○○於九十年八月九日所填具之收容人
          內外傷紀錄表自述無內外傷、無病，檢查人亦記載：目視無外傷，又被告
          於入所時所作之健康檢查表亦記載其自述無疾病，有臺灣桃園看守所九十
          年十二月十八日桃所澄衛字第○○七三六號函及所附之臺灣桃園看守所附
          設勒戒處所新收容人內外傷紀錄表、健康檢查表各一份附卷可稽，並無法
          證明被告乙○○所辯遭刑求為真，況被告於偵查中均未提出遭警刑求之抗
          辯，前開證人亦否認有刑求情事，被告亦無法提供由醫師出具之診斷證明
          書以供本院查證其所述右手指、右腹部遭毆打是否屬實，故無積極事證證
          明被告於警訊時確有遭警察利誘或恐嚇或刑求之情形，顯見被告所辯其在
          警訊時曾遭刑求乙節，純屬無稽，委不足採。是被告之警訊筆錄應係在其
          自由意識下所作成，堪以認定。
    （二）又被告雖辯稱在警局拘留之時間達二十七個小時云云，然經本院核閱警訊
          筆錄，被告於第一次警訊筆錄時陳稱不同意夜間訊問，故自查獲日九十年
          八月八日十八時起，至翌日九十年八月九日六時止，共計十二小時，因符
          合刑事訴訟法第九十三條之一第一項第三款夜間不得為詢問之規定，其經
          過之時間不予計入同法第九十一條所定之二十四小時，故本件並無逾越刑
          事訴訟法第九十一條所定之二十四小時。另被告又抗辯本件並未全程錄音
          ，警訊錄音帶係筆錄制作完成後，警員要伊照筆錄之內容唸所錄下的，警
          訊筆錄並非在其自由意識下所為云云。經按最高法院就被告於警局訊問時
          未全程錄音乙節曾表示：「刑事訴訟之目的固重在發見實體真實，其手段
          則應合法正當，以保障人權。依刑事訴訟法第二百二十九條至第二百三十
          一條之規定，司法警察（官）固有調查犯罪嫌疑人犯罪情形及蒐集證據之
          職權，而得詢問犯罪嫌疑人，惟依同法第一百條之二準用同法第一百條之
          一第一項之規定，司法警察（官）詢問犯罪嫌疑人，除有急迫情況且經記
          明筆錄者外，應全程連續錄音；必要時，並應全程連續錄影。考其立法目
          的，在於建立詢問筆錄之公信力，並擔保詢問程序之合法正當；亦即在於
          擔保犯罪嫌疑人對於詢問之陳述係出於自由意思及筆錄所載內容與其陳述
          相符。故司法警察（官）詢問犯罪嫌疑人如違背上開規定，其所取得之供
          述筆錄，究竟有無證據能力，原應審酌司法警察（官）違背該法定程序之
          主觀意圖、客觀情節、侵害犯罪嫌疑人權益之輕重、對犯罪嫌疑人在訴訟
          上防禦不利益之程度，以及該犯罪所生之危害，暨禁止使用該證據對於抑
          制違法蒐證之效果，及司法警察（官）如依法定程序有無發現該證據之必
          然性等情形，本於人權保障與社會安全之均衡維護精神，依比例原則，具
          體認定之。」（最高法院八十八年台上字第五七六二號判決意旨參照），
          由是觀之，被告於警局訊問時未全程錄音，究竟有無證據能力，應依前開
          判決所示情形按比例原則，具體認定之。查本件警方製作被告之偵訊筆錄
          ，既已分別經被告閱覽後簽名蓋章，且經本院當庭勘驗警訊錄音帶，核與
          警訊筆錄之內容並無二致，（被告雖於本院訊問時曾爭執第三次警訊筆錄
          非伊所簽，惟於本院審理時則表明警訊筆錄上之簽名均為伊親簽，依警訊
          筆錄之簽名與被告歷次訊問時所簽名之運筆方式、特徵觀之，亦應屬同一
          人之筆跡，併予說明），且查無其他積極事證足認被告於警訊時所為之警
          訊筆錄非在其自由意志下所為，故非不正方法取得之筆錄，參照上開判決
          意旨所示，被告辯稱本件警訊筆錄不得作為證據（亦即不具證據能力）云
          云，自不可採，先予敘明。
    （三）被告乙○○於警訊供稱：我的毒品由一名綽號「小迪」女子，從九十年五
          月初起至九十年八月三日止，均是「小迪」女子拿來賣給我。在警衛室大
          門口外面交易。（問：前後購買幾次？安非他命數量為何？交易金錢多少
          ？）共四次。約十至十五包（小包），每小包四百元，共交易六千元。（
          問：你於何時起至何時止，於何地吸食安非他命？）於九十年五月初至九
          十年八月八日在自己宿舍房間內吸食。（問：你最後一次於何時吸食？）
          於九十年八月八日下午十三時在宿舍內吸食（見偵查卷第七頁）等語，並
          於警訊時坦承有於九十年五月間至同年八月七日止，在聯一公司警衛室外
          面，前後三次販賣第二級毒品安非命予菲籍外勞ＴＡＮＡＥＬ  ＪＵＡＮ
            ＱＵＩＮＤＯ，最後一次於九十年八月七日二十三時許，在警衛室大門
          口交易等情（見偵查卷第六頁反面、第七頁正面），並經證人ＴＡＮＡＥ
          Ｌ  ＪＵＡＮ  ＱＵＩＮＤＯ分別於警訊及偵審中證述綦詳，且渠等所述
          販賣情節大致相符，堪予採信。茲分述如下：
          1.證人ＴＡＮＡＥＬ  ＪＵＡＮ  ＱＵＩＮＤＯ於警訊時證稱：（問：你
            於何時起至何時止，向乙○○購買安非他命？）於九十年五月起至九十
            年八月七日前後向乙○○購買安非他命。（問：共購買幾次？數量、金
            錢各如何交易？於何地點交易？）四至五次。以五百元至一千元不等價
            錢向乙○○購買約○．二至○．四公克安非他命，均在警衛室大門及工
            廠四週乙○○利用巡邏時，我向蔡購買。（問：你於何時起至何時止於
            何地點吸？）於九十年五月起至九十年八月七日止，均在宿舍內吸食。
            （問：如何吸食？最後一次於何時吸食？）均用玻璃管點燃吸食，於九
            十年八月七日晚二十時三十分吸食。（問：玻璃吸管由何人供應？）由
            乙○○免畢供應。（問：乙○○毒品安非他命給你外，還有販賣給何人
            ？）「吉林」和，因吉林打管理員已被公司遣送回國，另外有向蔡買過
            ，但次數不詳等語。
          2.證人ＴＡＮＡＥＬ  ＪＵＡＮ  ＱＵＩＮＤＯ於偵訊時證稱：（問：是
            否於聯一紡織公司上班？何時起？）八十九年四月一日，是在聯一公司
            。（提示乙○○照片，問：認識此人否？）認識，蔡某是聯一紡織廠警
            衛。（問：是否用安非他命？）有用過幾次。（問：何時起施用？最後
            一次何時？）今年即九十年五月開始用過四、五次，最後一次是在八月
            七日。（問：安非他命何來？價格？）向乙○○買一小包五百元，有時
            在守衛室買，有幾次在工廠周圍遇到蔡某時買。（問：與乙○○有無結
            怨？）沒有。（見偵查卷第三十五頁反面至三十六頁）（問：安非他命
            來源？）向乙○○買的，從第一次吸安是透過「吉林」（音譯）向蔡文
            畢買的，是「吉林」向我講的，價錢五百元，第一次我並沒有支付此代
            價，第二次是我本人向蔡買的，約於五月底時買的，有時在守衛室買，
            有時在工廠附近買的，以五百元買重量約○．五二ｇ一包，我是自己猜
            測重量約○．五二ｇ一包，向乙○○買過四次，有時是自己吸，或同時
            分給別人吸，因為沒什麼錢，每次都以五百元買，或一千元買，八月七
            日交易過一次，向乙○○買的，以五百元買一包量約○．五二ｇ，在守
            衛室買的。（問：吸食器來源？）蔡免費提供的。（問：警訊實在否？
            ）實在等語。（見偵查卷第五十頁反面、第五十一頁）
          3.證人ＴＡＮＡＥＬ  ＪＵＡＮ  ＱＵＩＮＤＯ於本院訊問時證稱：（問
            ：認識在場的被告？）認識，他是工廠的守衛。（問：你在臺灣有沒有
            吸食安非他命？）有。（問：在臺灣有沒有被送去觀察、勒戒過？）沒
            有。（問：何時開始吸食安非他命？）九十年五月開始，最後一次是八
            月七日，吸了四、五次。（問：跟何人買安非他命？）我跟乙○○買的
            。（問：共買過幾次？何時、何地買的？數量多少？）我無法確定時間
            ，我記得最後一次是八月七日，應該是從五月到八月七日，買了四、五
            次，每次買零點二公克是五百元，零點四五公克是一千元，但是各買了
            幾次我忘記了，都在工廠買。（問：為何知道可以向乙○○買安非他命
            ？）「吉林」說的。（問：有沒有看過別人也跟乙○○買安非他命？）
            沒有注意，每次跟他買的時候，都是單獨買等語。（見本院九十年十月
            九日訊問筆錄）
          4.證人ＴＡＮＡＥＬ  ＪＵＡＮ  ＱＵＩＮＤＯ對於購買安非他命之購買
            數量、次數之說詞，固屬不一，並與被告乙○○於警訊中供稱：（問：
            你如何賣給外勞，價錢、數量為何？購買何毒品？）該外勞以一、二百
            元不等價錢向我購買安非他命約○．一公克，偶而該名外勞因酒醉時向
            我拿一些不到○．一公克安非他命解酒用，不用錢云云（見偵查卷第六
            頁反面），雖二人所述每次購買之數量、價錢各為一、二百元約○．一
            公克或五百元約○．二公克，有所不同，然衡之二人之交易係以金額為
            準，就毒品重量應較不注重而記憶不深，致其中陳述有所誤差，且謂「
            約」，當係差不多之意，且證人ＴＡＮＡＥＬ  ＪＵＡＮ  ＱＵＩＮＤ
            Ｏ於偵查中亦稱購買重量為何，係其個人推測之詞，故二人之所述，難
            謂有不符合之處。又證人ＴＡＮＡＥＬ  ＪＵＡＮ  ＱＵＩＮＤＯ於警
            訊及本院訊問時均證稱向被告購買安非他命四至五次，於偵訊中則稱四
            次，因參以該證人於偵查中曾證述其第一次吸安是透過「吉林」向蔡文
            畢買的，是「吉林」向我講的，價錢五百元，第一次我並沒有支付此代
            價等情，故應認該證人ＴＡＮＡＥＬ  ＪＵＡＮ  ＱＵＩＮＤＯ本人向
            被告購買安非他命之次數，以較有利被告之四次較為可採，又因證人對
            各次購買之價錢答稱忘記或無法詳記，參諸該證人證稱其經濟有限，每
            次以五百元至一千元不等之價格購買，第一次其個人於九十年五月底、
            最後一次同年八月七日，均向被告購買五百元安非他命，故應認以其中
            三次購買五百元，一次購買一千元較為有利被告之證述，較為可採。
    （四）此外，並有在被告前址工廠員工宿舍、警衛室及其身上查獲之第二級毒品
          安非他命共六小包毛重三．四公克及分裝袋十四個扣案可資佐證，扣案之
          疑似安非他命結晶六小包，嗣經送檢驗結果均確呈甲基安非他命成分，合
          計淨重二‧一四公克，包裝重一．三二公克，有法務部調查局九十年十月
          二十四日（九十）陸(一)字第九○○六七二六四號檢驗通知書一紙附卷可稽
          。被告雖辯稱該安非他命及分裝袋係供其施用毒品安非他命所用之物，然
          被告有販賣安非他之事實，業據證人ＴＡＮＡＥＬ  ＪＵＡＮ  ＱＵＩＮ
          ＤＯ證述綦詳，已如前述，況被告供稱其所購買之安非他命均係小包裝，
          然本查之分裝袋十四個，則為中型規格，業據證人李黃勝即承辦本件之警
          員到庭證述明確，且前開扣案之安非他命共六包，每小包之重量亦均不相
          同，已如前述，是被告辯稱該安非他命及分裝袋係供其施用毒品安非他命
          所用云云，尚與事實不相符合，不足採信。
    （五）被告乙○○於警訊供稱以每小包四百元之價格向綽號「小迪」女子購買，
          已如前述，又據本件證人ＴＡＮＡＥＬ  ＪＵＡＮ  ＱＵＩＮＤＯ之證述
          ，係以每小包五百元至一千元不等之價格向被告乙○○購買，亦有前開筆
          錄可資佐證，被告雖始終否認有販賣第二級毒品安非他命情事，亦對所購
          入之安非他命之重量為何，推稱已忘記或不知，致本院無從得知其購入安
          非他命之確實重量及價格為何，進而與販出之價格為比較其是否有利得，
          惟販賣安非他命係屬違法行為，非可公然為之，不論是瓶裝或紙包之安非
          他命，均可任意分裝增減其數量，而每次買賣之價量，亦隨時依雙方關係
          之深淺、當時之資力、需求程度及對行情之認知等因素，機動地調整，販
          賣之利得，除經坦承犯行，或價量俱臻明確外，委難查得實情，職是之故
          ，即使未經查得實際販賣利得，但除非別有事證，足認係依同一價量委賣
          轉售，確未牟利外，尚難執此遽認販賣毒品之證據有所未足。再參諸安非
          他命物稀價昂，且為政府嚴予取締之犯罪，苟無利得，豈有甘冒重刑，而
          以原價買賣安他命之理，故被告販入之價格必較所販出之價格低廉，而從
          中賺取差價牟利之營利意圖等情，堪可採信。
    （六）綜上各情所述，堪認被告前開辯解，應係其事後卸責之飾詞，均難採信。
          是本件事證已明，被告前開販賣毒品安非他命之犯行，堪以認定。
二、查安非他命係屬毒品危害防制條例第二條第二項第二款所稱之第二級毒品，故核
    被告乙○○前開所為，係犯毒品危害防制條例第四條第二項販賣第二級毒品罪。
    又被告販賣毒品前之低度持有毒品行為，應為高度之販賣行為吸收，不另論罪；
    又其先後多次販賣毒品安非他命之行為，時間緊接、構成要件均相同，顯出於概
    括犯意為之，為連續犯應論以一罪，除法定本刑無期徒刑部分，依法不得加重外
    ，其餘部分均依法加重其刑。又被告曾因麻醉藥品管理條例案件，經臺灣臺南地
    方法院以八十三年度易字第四二二號判處有期徒刑五月確定，甫於八十六年九月
    二十七日執行完畢，有臺灣桃園地方法院檢察署刑案資料查註紀錄表、臺灣高等
    法院被告全國前案紀錄表各一份附卷可稽，其於五年內再犯本件有期徒刑以上之
    罪，為累犯，除法定本刑無期徒刑部分，依法不得加重外，僅就其餘有期徒刑部
    分依刑法第四十七條規定遞加重其刑。爰審酌被告有事實欄所示之前科，有臺灣
    桃園地方法院檢察署刑案查註紀錄表可稽，品行不佳，犯罪之動機、目的、手段
    、販賣毒品之數量尚微、期間尚短、犯罪所得為二千五百元，不思上進竟販賣安
    非他命具成癮性之藥物予外籍勞工，危害社會甚鉅，及其犯後猶飾詞狡辯，態度
    不佳等一切情狀，量處如主文所示之刑，以資懲儆。扣案之第二級毒品安非他命
    六小包驗餘淨重二點一四公克（包裝重一點三二公克），經鑑驗確係第二級毒品
    甲基安非他命，有前開法務部調查局前檢驗通知書一紙在卷可稽，為查獲之第二
    級毒品，應依毒品危害防制條例第十八條第一項前段規定宣告沒收銷燬之，而分
    裝袋十四個，為被告所有供販賣所用之物，及被告販賣所得二千五百元（三次五
    百元、一次一千元，共計二千五百元），雖未扣案，惟並無積極事證證明業已費
    失而不存在，均應依毒品危害防制條例第十九條第一項規定宣告沒收，被告販賣
    所得二千五百元，如全部或一部不能沒收時，以其財產抵償之。至吸食器九支，
    係供施用毒品安非他命所用之物，與本件販賣毒品安非他命並無直接牽連關係，
    故不予宣告沒收，併予明。
據上論斷，應依刑事訴訟法第二百九十九條第一項前段，毒品危害防制條例第四條第
二項、第十八條第一項前段、第十九條第一項，刑法第十一條前段、第五十六條、第
四十七條，判決如主文。
本案經檢察官鍾雅蘭到庭執行職務。
中      華      民      國    九十一    年      十      月     十六     日
                                      臺灣桃園地方法院刑事第六庭
                                          法  官    游  紅  桃
右正本證明與原本無異。
如不服本判決，應於判決送達後十日內向本院提出上訴狀（應附繕本），上訴於臺灣
高等法院。
                                          書記官    王  元  宏
中      華      民      國    九十一    年      十      月    二十四    日
附論罪科刑依據之法條：
毒品危害防治例條第四條第二項：
製造、運輸、販賣第二級毒品者，處無期徒刑或七年以上有期徒刑，得併科新台幣七
百萬元以下罰金。
